# 陈老师，我想请教一下样品视同销售的问题。

提问人：liandlh 时间：2016-04-19 14:22:53
陈老师，您好！
我又有问题想来请教一下您，是关于样品视同销售的。有家企业他们有给国外母公司出口展柜样品，但是他们不走正常的海关报关程序来出口的，而是采用快递的方式出口样品，随后收取快递费。我想请问一下陈老师，这种情况之下，一定是不能免销项税，之前的进项税也是不能退的，那么就相当于是视同内销，那这样的账务处理是怎么做呢？结转存货成本：借主营业务成本贷库存商品，借应收贷主营业务收入贷应交税费-销项吗？还是应该做：借销售费用贷库存商品贷应交税费-销项？？

回答人：chenyiwei
不论税务上如何处理，会计上都不满足收入确认条件（无经济利益流入），因此应将该样品的成本和发送过程中承担的运费、保险费、税费等计入销售费用处理，不确认收入和成本。

提问人：liandlh 时间：2016-04-20 10:05:15
谢谢陈老师，我也是这么觉得的，不应该确认收入。可是，当企业收到国外汇过来的钱的时候，我们应该如果做账呢？借银行存款贷方应该做什么科目呢？

回答人：chenyiwei
汇来的钱对应于什么？说明不是无偿提供样品？如果只是象征性的价款，或用于弥补运费、保险费的款项，则可以贷记销售费用。